【裁判字號】    95,易,2315
【裁判日期】    951123
【裁判案由】    違反商標法
【裁判全文】
臺灣臺北地方法院刑事判決              95年度易字第2315號
公  訴  人  臺灣臺北地方法院檢察署檢察官
被      告  甲○○
上列被告因違反商標法案件，經檢察官聲請簡易判決處刑（95年
度偵字第15859號），本院受理後認不宜簡易判決處刑，改通常
程序審理，經訊問被告為有罪之陳述，合議庭裁定改行簡式審判
程序，判決如下：
    主  文
甲○○連續明知為未得商標權人同意，於同一商品，使用相同之
註冊商標商品而販賣，處有期徒刑月，如易科罰金，以銀元
佰元即新台幣玖佰元折算壹日。扣案如附表所示之仿冒商標商品
共伍拾貳件均沒收。
    事  實
一、甲○○明知如附表所示之商標圖樣，業經法商‧路易威登馬
    爾悌耶公司、義商‧固喜歡固喜公司、英商‧布拜里公司、
    盧森堡商‧普瑞得有限公司、瑞士商‧香奈兒股份有限公司
    及瑞士商‧亞米茄股份有限公司（下稱路易威登公司、固喜
    公司、布拜里公司、普瑞得公司、香奈兒公司及亞米茄公司
    ）向經濟部智慧財產局申請註冊核准取得商標專用權，指定
    使用於外衣、衣服、圍巾、絲巾、鐘錶、書包、手提箱袋、
    鑰匙圈等在內之商品，近年在全球市場行銷甚廣，品質著有
    商譽，為業界及消費大眾所共知，現仍在商標專用期間內（
    商標圖樣、證號、指定使用商品名稱及專用期限均如附表所
    示），未經商標權人之同意或授權，不得於同一或類似商品
    上使用相同或近似之商標圖樣，或明知為上開商品而為販賣
    ；詎其竟基於販賣仿冒商標商品之概括犯意，於民國95年3
    月間某日，以新臺幣（下同）100元至2,000元不等之價格，
    向大陸地區真實姓名年籍不詳之人士，販入仿冒上開商標圖
    樣之商品1批，旋即在其位於臺北市○○區○○街17巷13 號
    租屋處或其友陳敬昆位於臺北市○○區○○街86號1樓住處
    ，使用電腦透過網際網路連接至雅虎奇摩拍賣網站上，利用
    自己所有之該網站帳號lv121388號，公開張貼販售上開仿冒
    商標商品訊息，供不特定人上網競標，並提供其所有手機話
    號0000000000號及中華郵政帳號00000000000000號帳戶作為
    交易聯絡及客戶匯款之用。嗣於95年6月9日，經警執行網路
    巡邏勤務發現，乃佯裝客戶，以550元之價格向甲○○購得
    仿冒LV商標上衣1件後，迄至95年6月23日下午4時10分，持
    臺灣臺北地方法院法官核發之搜索票在上址執行搜索查獲，
    始悉上情。並扣得如附表所示仿冒商標商品共52件。
二、案經布拜里公司訴由內政部警政署保安警察第二總隊第一大
    隊第三中隊報告臺灣臺北地方法院檢察署檢察官偵查聲請簡
    易判決處刑。
    理  由
一、上揭事實，業經被告甲○○自白屬實，核與告訴代理人乙○
    ○及證人許佩玲證述情節相符，並有商標註冊證、路易威登
    公司產品意見書、鑑定證明書、現場查獲照片6張、被告中
    華郵政帳號00000000000000號帳戶存摺及內頁明細影印本、
    奇摩拍賣網站帳號lv121388號交易紀錄、中華電信ADSL用戶
    資料及網路列印資料在卷及仿冒商標商品共52件扣案可考，
    是被告之任意性自白，經前開證據補強，要與事實相合，本
    件事證明確，被告犯行洵堪認定，應予依法論科。
二、按刑法於94年1月7日修正、94年2月2日公布，並於95年7 月
    1日施行，而行為後法律有變更者，適用行為時之法律。但
    行為後之法律有利於行為人者，適用最有利於行為人之法律
    ，刑法第2條第1項定有明文。
（一）刑法第33條關於罰金數額之規定，由銀元1元以上，修正
      為新台幣1千元以上。修正後有關法定刑罰金數額之規定
      ，並無利於修正前之規定。
（二）被告行為後，刑法第56條連續犯之規定，業經刪除，被告
      所犯數罪應依修正後之數罪併罰之規定分論併罰，此刪除
      雖非犯罪構成要件之變更，但顯已影響行為人刑罰之法律
      效果，自屬法律有變更，仍應比較新舊法之規定。是比較
      結果，修正後之規定並非較有利於被告。（最高法院95
      年第8次刑事庭會議決議參照）。
（三）又被告行為後刑法第41條易科罰金規定已修正，罰金罰鍰
      提高標準條例第2條業已修正刪除，並均自95年7月1日生
      效。觀諸95年7月1日以前，易科罰金折算標準至多以新臺
      幣900元折算1日，而依新修正之刑法第41條，則規定易科
      罰金折算標準至少以新臺幣1000元折算1日，茲比較修正
      前後之易科罰金折算標準，以95年7月1日修正公布施行前
      之規定，較屬有利。
（四）綜上各修正內容，比較刑法修正前後規定結果，修正後之
      刑法規定未較修正前規定有利於被告，乃依修正前規定論
      處。
三、核被告所為，係犯商標法第82條販賣仿冒商標商品罪。其先
    後多次販賣仿冒商標商品行止，時間緊接，所犯構成要件相
    同之罪名，顯係基於概括犯意反覆為之，應依修正前刑法第
    56條連續犯之規定以一罪論，並加重其刑。爰審酌商標有辨
    識商品來源功用，權利人須經過相當時間並投入大量資金於
    商品行銷及品質改良，始使該商標具有代表一定品質效果，
    被告為貪圖利益，製造而使用告訴人商標圖樣，對商標權人
    潛在市場利益造成侵害非小，所販賣仿冒之商品，數量及價
    值，無前科之素行及犯罪後之態度等一切情狀，量處如主文
    所示之刑，並依修正前刑法第41條第1項前段、修正前罰金
    罰鍰提高標準條例第2條諭知易科罰金折算標準。扣案之仿
    冒商標商品共52件，應依商標法第83條規定諭知沒收。
四、按臺灣地區與大陸地區人民關係條例第2條第2款之規定，大
    陸地區係指臺灣地區以外之中華民國領土。而所謂輸入係指
    由國外運輸進入我國領土者而言，至所謂我國之領土則以固
    有之領域為範圍，此憲法第4條定有明文，而國家之統治權
    係以獨立性與排他性行使於其領土之內，此不因領土之一部
    分由於某種事實上之原因暫時未能發揮作用而有異。亦經最
    高院71年台上字第8219號判例揭明此旨在案。是自大陸地區
    購買進入我國台灣地區領域，並非刑法上之輸入。另有謂懲
    治走私條例第12條規定自大陸地區私運物品進入臺灣地區，
    或自臺灣地區私運物品前往大陸地區者，以私運物品進口、
    出口論，故推論自大陸地區進口亦屬輸入云云。然按該條例
    所規範者為行政院所公布之管制物品，依92年10月23日行政
    院院臺財字第0920056338號公告修正管制物品，並無商標法
    所規範之仿冒商標商品，亦不能適用矣。是被告自我國大陸
    地區將仿冒商標商品帶入我國台灣地區，並非商標法第82條
    之輸入行為，附予敘明。
據上論斷，應依刑事訴訟法第452條、第273條之1第1項、第299
條，商標法第82條、第83條，刑法第2條第1項前段、第11條前段
、修正前刑法第56條、第41條第1項前段，修正前罰金罰鍰提高
標準條例第2條，現行法規所定貨幣單位折算新臺幣條例第2條，
判決如主文。
本案經檢察官黃于真到庭執行職務
中    華    民    國    95    年    11    月    23    日
                  刑事第十六庭  法  官  吳定亞
以上正本證明與原本無異。
如不服本判決，應於判決送達後10日內，向本院提出上訴狀。
                                書記官  高菁菁
中    華    民    國    95    年    11    月    23    日
附錄本案論罪科刑法條全文
商標法第82條
明知為前條商品而販賣、意圖販賣而陳列、輸出或輸入者，處一
年以下有期徒刑、拘役或科或併科新臺幣 5 萬元以下罰金。


司法院資訊處製作；財團法人民間司法改革基金會備份。
